Henrique Borges

^(Front|Back)-?end|Full-?stack\$

henriqueborgeshbr@proton.me | LinkedIn: henriquebbr

Sobre mim

Tenho 6 anos de experiência profissional como desenvolvedor front-end especializado em construir interfaces de usuário acessíveis, responsivas e com alto padrão estético, possuo também ampla experiência com a grande maioria das tecnologias e frameworks utilizados no cenário de desenvolvimento web moderno como React, Vue, Angular, Svelte e TypeScript, e também um bom conhecimento prático em conceitos avançados como lazy-loading, design responsivo, otimização de SEO, integração de APIs RESTful, SPA's/SSR, configuração de CI/CD e ferramentas de build, além disso, consigo me comunicar em inglês fluentemente.

Experiência

• Desenvolvedor Front-end Senior

SEVN, Remoto

Março 2022 - Março 2024 \cdot 2 anos

Tecnologias: SvelteKit, TypeScript, JavaScript, Sass, Handlebars

Produto: itatiaia.com.br

Sobre: SEVN é uma empresa Brasileira que cria soluções para outros negócios em forma de apps nativos,

sites, PWAs, sistemas web e serviços backend.

Responsabilidades:

 Trabalhou em colaboração com o controle de qualidade para implementar interfaces de usuário que atendessem às especificações de design e aos requisitos funcionais em uma ampla variedade de dispositivos incluindo navegadores modernos e antigos.

Realizações:

- Colaborou com uma empresa terceirizada para executar uma migração do portal de notícias para um conjunto de tecnologias totalmente novo (Handlebars) em um trimestre, demonstrando adaptabilidade e habilidades de comunicação eficazes para cumprir prazos apertados e garantir uma transição tranquila para a produção.

• Desenvolvedor Front-end

CreateMe, Remoto

Abril 2022 - Dezembro 2022 · 9 meses

Tecnologias: React, TypeScript, JavaScript, Three.js, HTML/CSS **Produto**: moncler.com/en-us/mbm/choose-model/?skipWelcome=true

Sobre: A CreateMe é líder mundial em automação de vestuário por meio de métodos avançados de fabricação industrial, entregando designs personalizáveis sob demanda por meio do uso de tecnologia baseada em nuvem.

Responsabilidades:

- Desenvolveu componentes React responsivos seguindo rigorosamente a referência de design.
- Colaborou com designers e desenvolvedores senior para implementar interfaces de usuário que atendessem às especificações de design e aos requisitos funcionais.
- Trabalhou em colaboração com o controle de qualidade para garantir a funcionalidade em uma ampla variedade de dispositivos e navegadores modernos e antigos.

Realizações:

 Entregou um produto de sucesso enquanto aprendia a trabalhar com tecnologias 3D (Three.js) na web sem possuir experiência prévia.

• Desenvolvedor Front-end

Koombea, Remoto

Maio 2022 - Outubro 2022 · 6 meses

Tecnologias: Ruby on Rails, Sass

Sobre: A Koombea atua com o desenvolvimento de aplicativos para startups, empresas e médias empresas.

Responsabilidades:

- Desenvolveu componentes Ruby on Rails responsivos seguindo rigorosamente a referência de design.
- Colaborou com designers e outros desenvolvedores de backend para implementar interfaces de usuário que atendessem às especificações de design e aos requisitos funcionais.

• Desenvolvedor Front-end

Convincely, Remoto

Augusto 2021 - Novembro 2021 · 4 meses

Tecnologias: React, JavaScript, HTML/CSS

Sobre: Convincely é uma plataforma global de experiência do usuário que cria jornadas de clientes personalizadas e consultivas individuais, transformando visitantes não engajados em clientes pagantes.

Responsabilidades:

- Solucionar problemas e corrigir bugs em sistemas de vendas legados.

• Desenvolvedor Front-end

Ferreri, Remoto

Maio 2021 - Novembro 2021 · 7 meses **Tecnologias**: React, TypeScript, Sass

Sobre: A Ferreri é uma fábrica de software remota sediada no Brasil e fundada em 2015. A empresa oferece uma ampla gama de serviços relacionados a TI, desde o desenvolvimento de aplicativos web e móveis até o design de UX/UI.

Responsabilidades:

- Desenvolveu componentes React responsivos seguindo rigorosamente a referência de design.
- Colaborou principalmente com desenvolvedores backend para criar um sistema SSO (Single Sign-On) que atendesse às especificações de design e aos requisitos funcionais.
- Participou de revisões de código e forneceu feedback construtivo aos colegas.
- Planejou tarefas retroativamente por meio do design de diagramas visuais usando diretrizes da empresa.

• Desenvolvedor Front-end

Joyjet, Remoto

Abril 2020 - Agosto $2020 \cdot 5$ meses

 ${\bf Tecnologias:} \ {\bf React, Type Script, styled\text{-}components}$

Produto: jaccede.com

Sobre: A Joyjet oferece soluções tecnológicas especializadas e completas para startups, incluindo desenvolvimento de back-end e front-end, design e marketing.

Responsabilidades:

- Desenvolveu componentes React responsivos seguindo rigorosamente a referência de design.
- Colaborou com designers e desenvolvedores de backend para implementar interfaces de usuário que atendessem às especificações de design e aos requisitos funcionais.
- Participou de revisões de código e forneceu feedback construtivo aos colegas.

Realizações:

 Adaptei-me ao novo conjunto de tecnologias e às melhores práticas internas utilizadas pela empresa nas primeiras semanas.

• Desenvolvedor Front-end Junior

URPay, Palmas, Tocantins, Brasil Junho 2019 - Fevereiro 2020 \cdot 9 meses

Tecnologias: Angular, TypeScript, JavaScript, Sass, HTML/CSS

 ${\bf Produto:\ urpay.com.br}$

Sobre: A URPay era uma empresa brasileira do setor de fintech que oferecia uma solução de pagamento

digital voltada para empresas.

Responsabilidades:

- Desenvolveu e manteve landing pages responsivas e componentes Angular.

Realizações:

- Consegui aprender o framework Angular 8 na primeira semana na empresa.
- Consistentemente ajudei colegas de trabalho mais experientes com problemas relacionados a CSS.

• Freelance Fullstack Developer

44
Tem, Remoto Julho 2018 - Julho 2019 · 1 ano 1 mês

Tecnologias: Angular, RxJS, TypeScript, JavaScript, Sass, HTML/CSS

Responsabilidades:

- Desenvolveu e manteve o frontend e o backend de uma plataforma de e-commerce em produção.

Educação

Ensino Médio Integrado

Instituto Federal de Educação, Ciência e Tecnologia do Tocantins - IFTO Palmas, Tocantins, Brasil Março 2017 - Junho 2019

Realizações:

- Concluiu cursos especializados em ciência da computação ou programação.
- Participou de atividades extracurriculares relacionadas à tecnologia e programação.
- Obteve proficiência em desenvolvimento web, linguagens de programação e gerenciamento de banco de dados.